# Sebastian Hoyos Piedrahita

sebastian.h.piedrahita@gmail.com / 3163557856 / Yumbo, Valle del Cauca

#### Resumen

Soy un Desarrollador de Software con experiencia en ReactJS y NodeJS, apasionado por la tecnología y comprometido con el aprendizaje y el crecimiento. Hábil en la resolución colaborativa de problemas y entusiasta a la hora de unirme a equipos para afrontar nuevos retos.

## Experiencia

#### Desarrollador Full-Stack & Co-Creador

Ascendev • Cali, Valle del Cauca

12/2023 - Present

Como Co-Fundador y Desarrollador de Ascendev, una plataforma gamificada de educación para desarrolladores, he tenido la oportunidad de desempeñar múltiples roles y adquirir una amplia gama de habilidades.

## Responsabilidades:

- 1. Diseño y desarrollo de la plataforma utilizando tecnologías como Nest.js, React.js, Prisma ORM, PostgreSQL, MongoDB, Github Actions, Unit Testing.
- 2. Supervisar todos los aspectos del desarrollo del proyecto, desde la conceptualización hasta la implementación. Esto incluye la planificación de proyectos, la gestión del tiempo y la coordinación de tareas.
- 3. Diseño de la interfaz de usuario (UI) en Figma para crear las vistas de la aplicación, asegurando una experiencia de usuario intuitiva y atractiva.

## Software Developer

Sisibot

06/2023 - 02/2024

- 1. Migración de un proyecto monolítico construido con VueJS y NodeJS a una arquitectura cliente-servidor, usando un framework open-source llamado "Link-Loom" para la creación de microservicios, y React Hooks para el Frontend.
- 2. Desarrollo de una aplicación integral para gestionar usuarios, aplicaciones, organizaciones, roles y más.
- 3. Creación de aplicaciones cliente-servidor para la gestión de servicios.
- 4. Contribución activa al desarrollo de una aplicación para gestionar y construir bots que usan GPT para brindar asistencia virtual.
- 5. Participación en reuniones estratégicas para alinear la tecnología con los objetivos comerciales y conceptualizar soluciones tecnológicas adaptadas a las necesidades.
- 6. Gestión y seguimiento de las actividades diarias y por sprint para el equipo, asegurando la implementación efectiva de metodologías ágiles.

#### **Proyectos**

### Ascendev · 12/2023 - Present

Ascendev es una aplicación web que ofrece a los desarrolladores la oportunidad de mejorar sus habilidades en un entorno de simulación práctico. Con una serie de desafíos y proyectos diseñados para imitar situaciones del mundo real.

Nuestra plataforma se centra en brindar una experiencia de aprendizaje, donde los desarrolladores pueden obtener experiencia práctica, fortalecer sus habilidades técnicas y mejorar su empleabilidad en un mercado laboral cada vez más competitivo. Con Ascendev, los desarrolladores pueden estar mejor preparados para enfrentar los desafíos del mundo laboral con confianza y habilidad.

Link: https://ascendev.onrender.com/

Habilidades: NestJS, TypeScript, Prisma, PostgreSQL, Github Actions, Unit Testing, Docker, UI

### **Habilidades**

Javascript, Typescript, ReactJS, NodeJS, NestJS, ExpressJS, Docker, Prisma ORM, Bootstrap, Tailwind CSS, MongoDB, PostgreSQL, UI

## Educación

## Técnico en Mantenimiento y Reparación de Equipos de A. & V.

SENA • Yumbo, Valle del Cauca 01/2014

#### **Idiomas**

English, Spanish

### Certificados

Programación con Énfasis en Desarrollo Web (MisiónTIC2022), Modern React with Redux, Full-Stack Web Development with React